【裁判字號】    89,自緝,26
【裁判日期】    890717
【裁判案由】    侵占
【裁判全文】
臺灣板橋地方法院刑事判決                          八十九年度自緝字第二六號
    自  訴  人  文心小客車租賃有限公司
    代  表  人  甲○○
    代  理  人  乙○○
    擔當自訴人  臺灣板橋地方法院檢察署檢察官
    被      告  丙○○
右列被告因侵占案件，經自訴人提起自訴，本院判決如左：
    主  文
丙○○意圖為自己不法之所有，而侵占自己持有他人之物，處有期徒刑伍月。
    事  實
一、丙○○曾有恐嚇、贓物及竊盜等前科（尚非累犯），猶不知檢束慎行，其於民國
    八十六年十一月十三日，在臺北縣中和市○○路○段四二五號一樓向文心小客車
    租賃有限公司（簡稱文心公司）承租車牌號碼為ＢＤ七一八二號之小客車一輛，
    約定每日租金為新臺幣（下同）一千五百元，於八十六年十一月二十三日還車日
    ，被告再向文心公司繼續租車，應於八十七年三月三日還車。詎丙○○自八十七
    年三月四日起即意圖為自己不法之所有，在臺北縣及臺北市各地，將該車以變易
    持有為所有之意思而予以侵占入己，供己使用，自八十七年三月四日起即未付租
    金，亦未將上開小客車返還文心公司，且避不見面，致文心公司催討無著。
二、案經被害人文心公司自訴。
    理  由
一、訊據被告丙○○矢口否認有前揭侵占之犯行，辯稱：伊係向文心公司買賣該車的
    ，伊於八十七年間即將車子返還給文心公司，有文心公司之員工丁○○可以證明
    ，伊尚欠文心公司十餘萬元，伊並未侵占文心公司的車云云。惟查，右揭事實，
    業據被告丙○○於本院審理時供稱「我所租的車子於八十七年七、八月間發生事
    故而放在臺中修理，於同年九月六日因我另案經通緝到案，而向警方說明車子之
    放置地點，由臺中縣警察局通知文心公司至臺中縣警察局領回該車，我給文心公
    司十五萬五千元之租金，其租期應至八十七年三月三日止，後來我想續租，但文
    心公司不同意」等語明確，核與自訴人即被害人文心公司之代理人乙○○所指述
    之情節相符，並有被告之駕駛執照及國民身分證、租用汽車切結書、被告所簽發
    未填發票日及金額之本票、文心公司之營利事業登記證各一份附卷可稽，至被告
    請求傳訊之證人丁○○，經本院傳喚後，因查無此人而無法送達傳票，有送達證
    書及退回之郵務送達公文封在卷足憑，被告復無法提供丁○○之真實姓名年籍資
    料供本院查證，是被告所辯，顯係卸責之詞，不足採信。事證明確，被告之犯行
    堪以認定。
二、核被告所為，係犯刑法第三百三十五條第一項之侵占罪。爰審酌被告之品性、智
    識程度、犯罪之動機、目的、手段、犯罪所生之危害、犯罪後之態度及被告尚未
    與被害人達成民事和解並賠償損失等一切情狀，量處如主文所示之刑，以示懲儆
    。
三、又本件自訴人經合法傳喚，無正當理由不到庭，爰依刑事訴訟法第三百三十一條
    第二項之規定通知檢察官擔當訴訟，併予明。
據上論斷，應依刑事訴訟法第三百四十三條、第二百九十九條第一項前段，刑法第三
百三十五條第一項，罰金罰鍰提高標準條例第一條前段，判決如主文。
本案經檢察官許智評到庭執行職務。
中      華      民      國      八十九      年    七      月    十七    日
                                      臺灣板橋地方法院刑事第一庭
                                          法  官  楊  千  儀
右正本證明與原本無異。
如不服本判決，應於判決送達後十日內，向本院提出上訴狀。
                                          書記官  王      明
中      華      民      國      八十九      年    七      月    二十五  日
附錄本案論罪科刑法條全文：
刑法第三百三十五條
意圖為自己或第三人不法之所有，而侵占自己持有他人之物者，處五年以下有期徒刑
、拘役或科或併科一千元以下罰金。
前項之未遂犯罰之。
（罰金已依罰金罰鍰提高標準條例提高十倍）


司法院資訊處製作；財團法人民間司法改革基金會備份。
